【裁判字號】    89,上易,2083
【裁判日期】    890728
【裁判案由】    贓物
【裁判全文】
臺灣高等法院臺中分院刑事判決              民國八十九年度上易字第二○八三號
    上  訴  人  臺灣南投地方法院檢察署檢察官
    被      告  丁○○
右上訴人因被告贓物案件，不服臺灣南投地方法院中華民國八十九年七月廿八日第一
審判決（民國八十九年度易字第三八○號，起訴案號：臺灣南投地方法院檢察署民國
八十九年度偵字第一二八六號），提起上訴，本院判決如左：
    主      文
上訴駁回。
    事實及理由
一、本案經本院審理結果，認第一審法院依刑法第三百四十九條第二項、第四十七條
    、罰金罰鍰提高標準條例第一條前段，判處被告丁○○（下稱被告）有期徒刑五
    月，其認事用法，核無違誤，量刑亦稱妥適，應予維持，並引用第一審判決書記
    載之事實、證據及理由（如附件）。
二、檢察官依循被害人乙○○請求上訴意旨略以，原判決以被告所辯關於該車之購得
    程序矛盾，且其所供述之電話號碼，經查證使用人柳志成並不認識被告，亦未賣
    車予被告，而被告復未能提出售車輛之綽號「阿文」之年籍資料，以供查證，是
    被告所辯「阿文」之人應不存在，應視被告即為竊嫌，又被告所辯稱購買贓物之
    日期恰為緊急命令失效之翌日，顯見其蓄意逃避刑罰云云。惟查被告於警訊、偵
    審中均否認有竊取本件廂型車情事，而謂係向不詳姓名綽號「阿文」者所購買云
    云，且檢察官於起訴書亦敘明被告係故買贓物，並不成立竊盜罪，況本件之廂型
    車及車牌係分別於八十九年三月三日九時許及同日十七時許失竊，而報告取得該
    車（連同車牌）之時間為同年月廿四日，嗣於同年月廿八日為警查獲，與失竊之
    時間相距多日，則該車是否為被告所竊取，已難認定，又被告雖未能提供「阿文
    」者之年籍資料，以供調查，亦不能遽認被告係犯竊盜罪，而非犯故買贓物罪，
    是檢察官之上訴，與其起訴事實不一致，又無法認定被告竊盜罪，其上訴指摘原
    判決不當，為無理由，應予駁回。
三、據上論斷，應依刑事訴訟法第三百七十三條、第三百六十八條，判決如主文。
本案經檢察官甲○○到庭執行職務。
中      華      民      國     八十九     年      十      月    十八    日
             臺灣高等法院臺中分院刑事第一庭
                                         審判長法  官  陳  紀  綱
                                               法  官  蕭  錦  鍾
                                               法  官  陳  登  源
右正本證明與原本無異。
不得上訴。
                                               書記官  林  桂  鳳
中      華      民      國     八十九     年      十      月    十九    日
                                                                        Ｄ
臺灣南投地方法院刑事判決                          八十九年度易字第三八號
    公  訴  人  臺灣南投地方法院檢察署檢察官
    被      告  丁○○  男  二十六歲（民國○○○年○月○○○日生）
                        身分證統一編號：Ｍ一二三七八一七號
                        住南投縣埔里鎮○○里○○路○段四十二巷十三號
                        （現在臺灣台中監獄附設戒治所戒治中）
右列被告因贓物案件，經檢察官提起公訴（八十九年度偵字第一二八六號），本院判
決如左：
    主  文
丁○○故買贓物，累犯，處有期徒刑伍月。
    事  實
一、丁○○前於民國八十六年間因違反麻醉藥品管理條例案件，經本院於八十七年一
    月十六日以八十六年度易字第五四一號案件，判處有期徒刑六月確定，並於八十
    八年一月八日執行完畢；竟仍不知悔改，明知由綽號「阿文」之不詳姓名、年籍
    成年男子所持有，懸掛ＲＢ─八一二五號車牌，引擎號碼為四Ｄ五六ＪＯ一三一
    四Ｏ號之廂型車（該車身原車牌號碼為ＲＦ─四二五二號，係乙○○所有，於八
    十九年三月三日十七時許，在南投縣水里鄉民權村火車站前失竊；車牌ＲＢ─八
    一二五號為丙○○所有，於同年三月三日九時許，在南投縣埔里鎮○○○街一號
    失竊），係屬來路不明之贓物，竟於八十九年三月二十四日晚間八時許，在南投
    縣埔里鎮○○路○段附近，以新臺幣（下同）三萬元顯不相當之對價，向前開男
    子購買，旋供已為代步工具使用；嗣於八十九年三月二十八日十七時五十分許，
    丁○○駕駛該車行經南投縣埔里鎮○○街與大成巷時，為警當場查獲。
二、案經南投縣警察局埔里分局報請臺灣南投地方法院檢察署檢察官偵查起訴。
    理  由
一、訊據被告丁○○固坦承於右揭時地向不詳姓名之男子購買前開廂型車乙情不諱，
    惟矢口否認涉有何贓物之認識，辯稱：伊不知該車為贓車，當初買車時係約定價
    金三十萬，先交付三萬元訂金，等交付尾款後再辦理過戶云云，然查，上開廂型
    車，車身原車牌號碼為ＲＦ─四二五二號，係乙○○所有，於八十九年三月三日
    十七時許，在南投縣水里鄉民權村火車站前失竊；車牌ＲＢ─八一二五號為丙○○所有，於同年三月三日九時許，在南投縣埔里鎮○○○街一號失竊，均屬來路
    不明之贓物，業據被害人乙○○、丙○○於警訊中指述綦詳，並有車輛竊盜資料
    個別查詢報表、領回該車之贓物認領保管單、南投縣警察局車輛協尋、車牌遺失
    證明單各二紙附卷可稽，足見該車確屬贓物無訛；次查(1)購買汽車時，為擔保來
    源之正當性，一般人必會先檢視行車執照，或其他車籍資料，並依行政機關所規
    定之程序辦理過戶，以免購得來路不明之車輛，此為眾所週知之理；而本件質之
    被告於偵查中自承購買該車時，並未向該售車者要求出示車籍資料，亦未曾取得
    任何車輛證明文件，此已與常情有違；(2)再參諸系爭贓車於購買時，車門之鎖匙
    已故障、且發動鎖亦有問題等情，業據被告於本院審理中供承在卷，則其竟於購
    車時未向綽號「阿文」之男子表示質疑，亦與社會通念之購車交易情形不符；(3)
    又被告既稱其不知綽號「阿文」之成年男子之年籍資料、居住何處，僅知其連絡
    電話，然經本院依其所提供之行動電話號碼0000－000000號使用人柳
    志成到庭結證陳稱：該行動電話平日均在其占有使用中無誤，然伊並不認識丁○○，亦從未賣車予他等語，且為被告所不否認，供稱：賣車予伊之綽號「阿文」
    之男子，並非到庭之柳志成等語；顯見其已無法與綽號「阿文」之男子連絡上，
    則其辯稱車款係三十萬元，尚有尾款未交付，嗣交付後再辦理過戶等情，應屬臨
    訟編造之詞，且互核其於偵查中所供稱：先給三萬訂金，價錢尚未談妥云云，與
    上開所辯，亦不相符；綜上所述，顯見被告於購買該車時，應已有贓物之認識，
    而仍故予買受無誤，被告前揭所辯，無非事後卸責之詞，不足採信，本件事証明
    確，被告犯行，堪以認定。
二、核被告丁○○所為，係犯刑法第三百四十九條第二項之故買贓物罪。又被告前於
    八十六年間因違反麻醉藥品管理條例案件，經本院於八十七年一月十六日以八十
    六年度易字第五四一號案件，判處有期徒刑六月，並於八十八年一月八日執行完
    畢，有台灣南投地方法院檢察署刑案查註資料紀錄表及台灣高等法院被告全國前
    案紀錄在卷可參，其於有期徒刑執行完畢後五年內，再犯本件為有期徒刑以上之
    罪，為累犯，應依刑法第四十七條之規定，加重其刑。爰酌被告前有犯罪前科（
    參見上開紀錄表），仍不知謹慎自持之素行、購買贓車僅為供代步工具使用之犯
    罪動機及目的、犯罪之手段、明知為贓物故予買受，使贓物輾轉流通，助長竊盜
    犯罪，對社會之危害、犯後否認犯行之態度等一切情狀，量處如主文所示之刑。
據上論斷，應依刑事訴訟法第二百九十九條第一項前段，刑法第三百四十九條第二項
、第四十七條，罰金罰鍰提高標準條例第一條前段，判決如主文。
本案經檢察官林弘政到庭執行職務。
中      華      民      國      八十九     年     七    月    二十八    日
                                       臺灣南投地方法院刑事庭
                                            法  官  吳佳薇
右正本證明與原本無異。
如不服本判決，應於判決送達後十日內向本院提出上訴狀( 應附繕本 )。「切勿逕送
上級法院」。
                                            書記官
中      華      民      國      八十九    年      七    月    二十九    日
「告訴人或被害人對於判決如有不服具備理由請求檢察官上訴者，其上訴期間之計算
係以檢察官收受判決正本之日期為準」
附錄本案論罪科刑法條：
刑法第三百四十九條第二項：搬運、寄藏、故買贓物或為牙保者，處五年以下有期徒
                          刑、拘役或科或併科一千元以下罰金。


司法院資訊處製作；財團法人民間司法改革基金會備份。
